Config:
  hfst:
    Gen: ../../../src/generator-gt-norm.hfst
    Morph: ../../../src/analyser-gt-norm.hfst
  xerox:
    Gen: ../../../src/generator-gt-norm.xfst
    Morph: ../../../src/analyser-gt-norm.xfst
    App: lookup

Tests:

  Verb - níihl - ENGLISH : # CLASS_IIHL_STEM_3

     níihl+V+INTERR+PAST: néelaa
     níihl+V+INDIR+PAST: néelaan
     níihl+V+REL+EVID: néelaas
     níihl+V+PAST+NONFACT: néelaa.ang
     níihl+V+CERT+PRES: néel'ahlanggang
     níihl+V+CERT+PAST: néel'ahlanggan
     níihl+V+CERT+PAST+HAB: néel'ahlanggiinii
     níihl+V+CERT+REL: néel'ahlans
     níihl+V+INTS+PAST: néelaa'ahlang
     níihl+V+CONT: néelaa'ahlanggaa
     níihl+V+CTFACT+PRES: néelaa'ahlanggang
     níihl+V+RFLX: néel'ahl

